【裁判字號】    97,訴,927
【裁判日期】    980414
【裁判案由】    毒品危害防制條例
【裁判全文】
臺灣士林地方法院刑事判決               97年度訴字第455號
                                       97年度訴字第927號
公  訴  人  臺灣士林地方法院檢察署檢察官
被      告  甲○○
                    樓
上列被告因違反毒品危害防制條例案件，經檢察官提起公訴（97
年度毒偵字第723 號、97年度毒偵字第1615號）暨聲請併案審理
（97年度毒偵字第658 號），被告於準備程序中就被訴事實為有
罪之陳述，經告知被告簡式審判程序之旨，並聽取當事人之意見
後，本院合議庭裁定由受命法官獨任進行簡式審判程序，判決如
下：
    主  文
甲○○施用第一級毒品，累犯，處有期徒刑捌月，扣案之海洛因
壹包（驗餘淨重零點壹柒壹貳公克）沒收銷燬，盛裝上開海洛因
之包裝袋壹只沒收；又施用第一級毒品，累犯，處有期徒刑捌月
；又施用第二級毒品，貳罪，均累犯，各處有期徒刑肆月。應執
行有期徒刑壹年玖月，扣案之海洛因壹包（驗餘淨重零點壹柒壹
貳公克）沒收銷燬，盛裝上開海洛因之包裝袋壹只沒收。
    事  實
一、甲○○前因施用毒品案件，經裁定送觀察、勒戒後，認無繼
    續施用毒品之傾向，於民國92年5 月27日釋放出所，由臺灣
    士林地方法院檢察署檢察官以92年度毒偵字第275 號為不起
    訴處分確定。又於94年間因施用毒品案件，經臺灣板橋地方
    法院判處有期徒刑7 月確定，於96年5 月20日因縮刑期滿執
    行完畢。詎仍不知悔改，復於前案觀察勒戒執行完畢釋放後
    5 年內，基於施用第一級毒品海洛因及第二級毒品甲基安非
    他命（起訴書及併辦意旨書均誤載為安非他命，應予更正）
    之犯意，於97年1 月26日下午1 時許（併辦意旨書誤載為下
    午3 時許，應予更正）及97年3 月4 日上午7 、8 時許，分
    別在臺北縣三重市○○路○○路巨人」網咖店廁所內及臺北
    縣蘆洲市○○街331 巷34號7樓廁所內，以將海洛因摻水置
    入注射針筒內，注射於靜脈血管之方式，施用第一級毒品海
    洛因各1 次；又於97年1 月26日晚上11時許經警採尿時回溯
    前4 日內之某時許及97年3 月6 日晚間10時54分許為警採尿
    時回溯前4 日內之某時許，分別在不詳地點，以不詳方式施
    用第二級毒品甲基安非他命各1 次。嗣於97年1 月26日晚上
    10時許，為警在臺北市士林區○○○路○ 段119 號前查獲，
    扣得海洛因1 包（驗餘淨重0.1712公克），又於97年3 月6
    日晚間8 時50分許，經警在臺北縣蘆洲市○○街331 巷34號
    7 樓查獲，並經警二度採集其尿液送驗結果，均呈嗎啡類及
    甲基安非他命類陽性反應，而悉上情。
二、案經臺北市政府警察局士林分局報告暨臺北縣政府警察局三
    重分局報告臺灣板橋地方法院檢察署檢察官呈請臺灣高等法
    院檢察署檢察長令轉臺灣士林地方法院檢察署檢察官偵查起
    訴。
    理  由
一、按除被告所犯為死刑、無期徒刑、最輕本刑為3 年以上有期
    徒刑之罪或高等法院管轄第一審案件者外，於第一次審判期
    日前之準備程序進行中，被告先就被訴事實為有罪之陳述時
    ，審判長得告知被告簡式審判程序之旨，並聽取當事人、代
    理人、辯護人及輔佐人之意見後，裁定進行簡式審判程序，
    刑事訴訟法第273 條之1 第1 項定有明文。經核本件被告甲
    ○○所犯係死刑、無期徒刑、最輕本刑為3 年以上有期徒刑
    以外之罪，其於準備程序中就被訴事實為有罪之陳述，經法
    官告知簡式審判程序之旨，並聽取公訴人及被告之意見後，
    本院爰依首揭規定，合議裁定由受命法官獨任進行簡式審判
    程序，合先敘明。
二、上揭事實，業據被告於警詢及本院審理中均坦承不諱，且其
    於97年1 月26日、97年3 月6 日先後經警採集之尿液檢體，
    經送台灣尖端先進生技醫藥股份有限公司檢驗結果，均呈嗎
    啡類及甲基安非他命類陽性反應，有該公司97年2 月15日、
    97 年3月21日濫用藥物檢驗報告、臺北市政府警察局濫用藥
    物尿液檢驗檢體監管紀錄表、臺北縣政府警察局三重分局查
    獲毒品案件被移送者姓名代碼對照表各1 份在卷可稽，又扣
    案之白色粉末1 袋，經送交通部民用航空局航空醫務中心鑑
    定結果，檢出第一級毒品海洛因成分，有該中心97年2 月26
    日航藥鑑字第0970922 號毒品鑑定書1 份在卷可佐，足徵被
    告自白與事實相符，事證明確，其犯行堪予認定。又被告前
    因施用毒品案件，經裁定送觀察、勒戒後，認無繼續施用毒
    品之傾向，於92年5 月27日釋放出所，有臺灣高等法院被告
    前案紀錄表1 份可憑，其於5 年內再犯本件施用第一級、第
    二級毒品之罪，應依法論罪科刑。
三、核被告所為，係犯毒品危害防制條例第10條第1 項、第2 項
    之施用第一級、第二級毒品罪。其各次施用第一級、第二級
    毒品前持有第一級、第二級毒品之低度行為，分別為嗣後施
    用之高度行為所吸收，均不另論罪。其前揭4 次犯行，犯意
    各別，行為互殊，應分論併罰。又被告前於94年間因施用毒
    品案件，經臺灣板橋地方法院判處有期徒刑7 月確定，於96
    年5 月20日因縮刑期滿執行完畢，有前揭前案紀錄表可佐，
    其於5 年內故意再犯本件有期徒刑以上之罪，為累犯，應依
    刑法第47條第1 項加重其刑。爰審酌被告前經觀察勒戒處遇
    執畢，未見斷絕毒癮，再為施用，惟念其犯後尚知坦認犯行
    ，施用毒品僅戕害自身健康，尚未危及他人，並衡以其自97
    年6 月19日起已前往臺北市立聯合醫院昆明院區接受美沙冬
    替代治療（見本院97年度訴字第455 號卷第125-1 頁診斷證
    明書）等一切情狀，分別量處如主文所示之刑，並定其應執
    行刑，以資懲儆。扣案之海洛因1 包，屬第一級毒品，依毒
    品危害防制條例第18條第1 項前段沒收銷燬；另扣案之裝盛
    上開海洛因之包裝袋1 個，有防止毒品裸露、散逸之功能，
    且既與毒品分別鑑秤其重量，與毒品即無難以析離而無法個
    別宣告沒收之情事，係屬被告所有，供犯本件施用第一級毒
    品所用，爰就該罪下依刑法第38條第1 項第2 款、第3 項之
    規定，宣告沒收。至被告持以施用第一級毒品之注射針筒1
    個，僅為日常用品替代性質，尚非專供施用毒品器具，且未
    扣案，為免日後執行困難，爰不予宣告沒收。
四、檢察官移送併案審理部分（案號：97年度毒偵字第658 號）
    ，雖未據起訴，然與前揭已起訴部分（案號：97年度毒偵字
    第723 號）為同一事實，本院自得併予審理，附此敘明。
據上論斷，應依刑事訴訟法第273 條之1 第1 項、第299 條第1
項前段，毒品危害防制條例第10條第1 項、第2 項、第18條第1
項前段，刑法第11條、第47條第1 項、第38條第1 項第2 款、第
3項、第51條第5 款，判決如主文。
本案經檢察官莊富棋到庭執行職務。
中    華    民    國    98    年    4     月    14    日
                  刑事第四庭法  官   黃珮茹
以上正本證明與原本無異。
如不服本判決應於收受判決後10日內向本院提出上訴書狀，並應
應敘述具體理由。其未敘述上訴理由者，應於上訴期間屆滿後20
日內向本院補提理由書(均須按他造當事人之人數附繕本)「切勿
逕送上級法院」。
                            書記官   張馨尹
中    華    民    國    98    年    4     月    14    日
附錄論罪法條：
毒品危害防制條例第10條
施用第一級毒品者，處 6 月以上 5 年以下有期徒刑。
施用第二級毒品者，處 3 年以下有期徒刑。


司法院資訊處製作；財團法人民間司法改革基金會備份。
